臺灣高等法院臺中分院刑事裁定　　　　100年度交抗字第738號
抗　告　人
即受處分人　丁慶豐
上列抗告人因聲明異議案件，不服臺灣彰化地方法院中華民國10
0年7月27日裁定（100年度交聲字第966號）提起抗告，本院裁定
如下：
    主  文
抗告駁回。
    理  由
一、抗告人即受處分人丁慶豐抗告意旨略以：伊僅有1張職業駕
    照，職業是駕駛，沒有駕照等於沒有工作，大部分都在外地
    工作，很少回家，也很少與家人聯絡，至收到裁決書時已逾
    期。因被判處有期徒刑3月，現易服社會勞動中，生活困苦
    ，懇請緩執行吊扣駕照之處分云云。
二、受處分人聲明異議意旨略以：伊因酒後駕駛自小客車遭員警
    查獲，並經法院判處有期徒刑3個月，伊是駕駛職業聯結車
    為業，故請求不要吊扣其職業駕照改吊扣小客車駕照，爰依
    法聲明異議云云。
三、按受處分人，不服道路交通管理處罰條例第8條主管機關所
    為之處罰，得於接到裁決書之翌日起20日內，向管轄地方法
    院聲明異議；又依上開規定聲明異議之期間，自裁決送達之
    翌日起算，並得依法扣除在途期間；另交通法庭認聲明異議
    不合法律上之程式或其異議權已經喪失者，應以裁定駁回之
    ，但其不合法律上之程式可補正者，應先定期命為補正，逾
    期不補正者，即予駁回，道路交通管理處罰條例第87條第1
    項、道路交通案件處理辦法第12條、第18條分別定有明文。
    再按處理違反道路交通管理事件，有關文書送達之程序，依
    行政程序法之規定。送達，於應受送達人之住居所、事務所
    或營業所為之。於應送達處所不獲會晤應受送達人時，得將
    文書付與有辨別事理能力之同居人、受僱人或應送達處所之
    接收郵件人員，違反道路交通管理事件統一裁罰基準及處理
    細則第5條、行政程序法第72條第1項前段、第73條第1項分
    別載有明文。
四、本件受處分人係就交通部公路總局臺中區監理所彰化監理站
    民國100年4月18日所為之處分（彰監四字第裁64-I00000000
    號裁決書）聲明異議，而該裁決書已於100年4月20日向受處
    分人位於臺中市○○區○○里○○路○段132巷6弄26號住所
    為送達，並由受處分人之母親代收，此有交通部公路總局臺
    中區監理所彰化監理站送達證書影本1紙在卷可憑（見原審
    卷第7頁），依前揭說明，上開裁決書已為合法送達無誤。
    故本件裁決書既係於100年4月20日送達，受處分如對原處分
    機關前開裁決不服提起異議，其異議期間應自合法送達裁決
    書之翌日即100年4月20日起算20日內為之，惟受處分人竟遲
    至100年5月18日始向彰化監理站聲明異議，此有蓋有彰化監
    理站公文收文專用章之聲明異議狀存卷可考（原審卷第2頁
    ），是受處分人聲明異議顯已逾20日之異議期間，揆諸前開
    法條規定，其聲明異議即難謂為合法，復無從補正，自應予
    駁回，原審為相同之認定，經核無亦違誤。抗告意旨以前揭
    情詞指摘原裁定不當云云，尚無理由，應予駁回。
五、據上論結，應依道路交通案件處理辦理辦法第26條，刑事訴
    訟法第412條，裁定如主文。
中    華    民    國   100    年    8     月    31    日
            刑事第四庭    審判長法  官  洪  耀  宗
                                法  官  許  文  碩
                                法  官  林  清  鈞
以上正本證明與原本無異。
不得再抗告。
                                書記官  胡  美  娟
中    華    民    國   100    年    8     月    31    日